【裁判字號】    90,交訴,80
【裁判日期】    900717
【裁判案由】    公共危險等
【裁判全文】
臺灣屏東地方法院刑事判決                            九十年度交訴字第八號
    公  訴  人  臺灣屏東地方法院檢察署檢察官
    被      告  乙○○
右列被告因公共危險等案件，經檢察官提起公訴（九十年度偵字第二三八九號），本
院判決如左：
    主  文
乙○○服用酒類，不能安全駕駛動力交通工具而駕駛，累犯，處有期徒刑柒月。又因
過失傷害人，累犯，處有期徒刑伍月。又駕駛動力交通工具肇事，致人受傷而逃逸，
累犯，處有期徒刑壹年。應執行有期徒刑壹年拾月。
    事  實
一、乙○○前於民國八十九年二月二十四日因酒後駕車，觸犯刑法第一百八十五條之
    三公共危險罪，經本院以八十九年度交易字第三八號判處有期徒刑二月確定，甫
    於同年六月九日易科罰金執行完畢，竟仍無視他人生命財產安全，復於九十年三
    月十一日，在屏東縣恆春地區某處飲酒，其應注意酒精對人體所生影響，酒後駕
    車極易因注意力及協調功能降低，無法有效駕控車輛而肇事，依當時情形亦無不
    能注意情事，竟不注意，於其體能已因酒精作用而處於不能安全駕駛動力交通工
    具之狀態下，仍執意駕駛車號六Ｋ－三三二五號自小客車，沿恆春鎮省道臺二十
    六線由北往南方向行駛。嗣同日下午六時四十分許，行經該路段南向二十五公里
    六百公尺處時，果因酒後注意力及身體反應、協調性欠佳，無法正常駕控車輛，
    致所駕前開自小客車偏離車道，自後方強力撞及緊臨路邊人行道暫時停靠之車號
    ＰＺＦ－四四七號重型機車，造成當時正停車交換安全帽而分別騎坐於該機車前
    、後座之甲○○、丙○○二人，均隨同機車倒地，甲○○因此左足踝骨折併腓神
    經受傷，丙○○則受有左足踝骨折及左近端腓骨骨折等傷害。詎乙○○於肇事後
    ，不僅未停車救護，反而加速朝南方向逃逸，終為警循線查獲。
二、案經甲○○、丙○○訴由屏東縣警察局恆春分局報告臺灣屏東地方法院檢察署檢
    察官偵查起訴。
    理  由
一、前揭犯罪事實業據被告乙○○於本院訊問時坦承不諱，並經告訴人甲○○、丙○○二人指訴綦詳，復有驗傷診斷證明二紙、現場暨車損照片十六幀、道路交通事
    故調查報告表乙份在卷可稽，洵堪認定。查本件事故發生後，因被告乙○○旋即
    駕車逃逸，致警方未能測得其當時呼氣中酒精濃度數值，惟被告乙○○於事故發
    生前確曾飲用酒類，其肇事後並直接前往屏東縣恆春鎮「新隆輪胎行」更換輪胎
    乙節，除經被告於本院訊問時及警訊中自承在卷外（詳本院卷九十年七月十日審
    理筆錄、警卷第三頁筆錄），其肇事後趕赴新隆輪胎行時，仍因酒精作用而滿臉
    通紅，身上並散發出明顯酒氣等情，亦據證人即新隆輪胎行老闆娘廖純玉證述在
    卷（詳偵查卷第三頁），初已顯明。其次，依卷附道路交通事故調查報告表所示
    現場圖、現場照片觀之，本件事故發生路段為省道臺二十六線，路況良好，雙向
    各有二線車道，外側車道與路旁人行道間尚有約六十公分覆蓋混凝土水溝蓋之路
    肩部分，而本件案發前告訴人等為更換安全帽，將所駕機車緊臨人行道停放，據
    告訴人甲○○於警訊時陳稱，其靠邊之程度甚至已將右腳撐立於人行道上（詳警
    卷第四頁筆錄），則依一般機車寬度估計，該機車當時已完全停放於外側車道邊
    線以外，然依卷附車損照片觀之，被告乙○○所駕上開自用小客車於碰撞發生後
    ，不僅其右前輪爆胎、前保險桿右側、右前方向燈連同燈罩全毀、右前葉子板整
    塊嚴重凹陷、右照後鏡齊根折斷，其前擋風玻璃右緣猶有直徑約四十公分之大面
    積碎裂，足見本件車禍並非單純因兩車車距不足致由側面擦撞，而係被告座車以
    車頭右側部分正面衝撞前開停放路邊之機車後方，是則對照前述機車停放位置，
    當時被告駕駛自小客車右側輪胎顯已駛出車道邊線，至為灼然。今以本件案發當
    時天候、路況良好，猶無被告先前所辯落山風、濃霧等現象，已經告訴人及證人
    即案發後到場處理之員警華忠義陳述在卷（詳偵查卷第二十五頁），而現場附近
    路段復有內、外側二線車道可供行駛，則以一般正常之駕駛人除為停靠路邊外，
    顯不至有此失控而駛出邊線之駕駛行為，是則足見被告乙○○於案發時確已因體
    內酒精作用而無法有效操控、保持所駕車輛正常行駛於車道內，猶因此導致前揭
    事故之發生，則今不論被告乙○○當時體內酒精濃度如何，要已無礙其當時業已
    陷於不能安全駕駛汽車狀態之認定。又酒精對於人體注意力及協調能力之影響，
    酒後駕車將大幅提高交通事故發生之可能性，此為眾所週知之事實，並為道路交
    通安全規則第一百十四條第二款規定意旨所在，以被告乙○○前於八十九年二月
    二十四日甫因酒後駕車，觸犯公共危險罪，經本院判處有期徒刑者，對此猶不得
    諉為不知，自應有所注意，而依前開案發當時情形復無不能注意情事，詎被告竟
    仍不注意，終造成本件事故發生，是其前揭行為顯有過失，而告訴人甲○○、丙○○二人因本件事故受有前開傷害，亦有前舉驗傷診斷證明在卷可憑，則被告之
    過失行為顯與告訴人等受傷害之結果間，有直接因果關係，尤堪認定。本件被告
    犯行已臻明確，應依法論科。
二、查被告乙○○於案發時所駕自用小客車為刑法第一百八十五條之三規定之動力交
    通工具，核其所為係犯刑法第一百八十五條之三服用酒類致不能安全駕駛動力交
    通工具而駕駛罪、刑法第二百八十四條第一項前段過失傷害罪，及同法第一百八
    十五條之四肇事致人受傷而逃逸罪。被告乙○○前開一過失行為，致告訴人甲○○、丙○○二人受傷而侵害二身體法益，觸犯二罪名，為想像競合犯，應從一處
    斷。被告乙○○所犯上開三罪間，犯意各別，所犯罪名各異，應分論併罰。又被
    告乙○○前於民國八十九年二月二十四日因酒後駕車，觸犯刑法第一百八十五條
    之三公共危險罪，經本院以八十九年度交易字第三八號判處有期徒刑二月確定，
    甫於同年六月九日易科罰金執行完畢，有判決書、臺灣高等法院被告全國前案紀
    錄表及臺灣屏東地方法院檢察署刑案資料查註紀錄表各乙份在卷可按，其五年之
    內再犯此有期徒刑以上刑之本罪，為累犯，應依法加重其刑。爰審酌被告乙○○
    之品性、智識程度、素行，其前已因酒後駕車而經法院判刑，猶無動於衷，無視
    他人生命、財產安全之態度明甚，及其犯罪後態度等一切情狀，量處如主文所示
    之刑，並定其應執行之刑，以資儆懲。
據上論斷，應依刑事訴訟法第二百九十九條第一項前段，刑法一百八十五條之三、第
一百八十五條之四、第二百八十四條第一項前段、第五十五條、第五十一條第五款、
第四十七條，罰金罰鍰提高標準條例第一條前段，判決如主文。
本案經檢察官蔣忠義到庭執行職務
中      華      民      國      九十      年      七      月    十七    日
                                      臺灣屏東地方法院刑事第二庭
                                          審判長法  官  吳永宋
                                                法  官  林昌義
                                                法  官  陳松檀
右正本證明與原本無異。
對於本判決如有不服應於收受送達後十日內向本院提出上訴書狀上訴於台灣高等法院
高雄分院並按他造當事人之人數附具繕本。
                        書記官  張福山
中      華      民      國      九十      年       七     月    十七    日
附錄本案論罪科刑法條全文：
中華民國刑法第一百八十五條之三
服用毒品、麻醉藥品、酒類或其他相類之物，不能安全駕駛動力交通工具而駕駛者，
處一年以下有期徒刑、拘役或三萬元以下罰金。
中華民國刑法第一百八十五條之四
駕駛動力交通工具肇事，致人死傷而逃逸者，處六月以上五年以下有期徒刑。
中華民國刑法第二百八十四條
 (過失傷害罪)
因過失傷害人者，處六月以下有期徒刑、拘役或五百元以下罰金，致重傷者，處一年
以下有期徒刑、拘役或五百元以下罰金。
從事業務之人，因業務上之過失傷害人者，處一年以下有期徒刑、拘役或一千元以下
罰金，致重傷者，處三年以下有期徒刑、拘役或二千元以下罰金。


司法院資訊處製作；財團法人民間司法改革基金會備份。
